臺灣臺南地方法院刑事判決　　　　　　　　　　　　九十三年度訴字第一三二五號
　　公　訴　人　臺灣臺南地方法院檢察署檢察官
　　被　　　告　乙○○
　　選任辯護人　黃溫信律師
　　　　　　　　徐美玉律師
　　　　　　　　黃紹文律師
右列被告因偽造文書等案件，經檢察官提起公訴（九十三年度偵字第一０三五八號）
，本院判決如左：
    主  文
乙○○連續行使偽造私文書，足以生損害於他人，處有期徒刑陸月，如易科罰金，以
參佰元折算壹日。偽造如附表編號1.至編號7.所示支票背書欄上「昱慶特殊印刷股份
有限公司」之印文各壹枚及偽造「昱慶特殊印刷股份有限公司」之印章壹枚，均沒收
之。
    事  實
一、乙○○係「瑩億紙器有限公司」之實際負責人（非名義上之負責人），其自民國
    八十二年起，因為公司資金調度需要，即陸續以支票擔保向甲○○借款，而甲○○因見乙○○開設工廠，子女亦從事正當工作而允借。其後乙○○因配偶重病，
    八十九年間又遭人倒會，乃致資金需求益增，然甲○○僅願收受乙○○業務往來
    之客票，乙○○為能順利向甲○○借款，並自認依當時情況應能返還借款，乃於
    九十二年十二月間以自己之支票與丁○○（另經臺灣臺南地方法院檢察署檢察官
    為不起訴處分）換票，嗣竟基於行使偽造私文書之概括犯意，未經「昱慶特殊印
    刷股份有限公司」（下稱「昱慶公司」）之同意，即在不詳地點，自行製作「昱
    慶公司」之印章一枚，並以該偽造之印章，連續蓋用於其自丁○○處換票而來如
    附表編號1.至編號7.所示支票（帳號均為二六一五一號、付款銀行均為臺灣中小
    企業銀行東台南分行）背書欄，而偽造「昱慶公司」印文各一枚充為背書後，再
    連續持該七紙支票向甲○○行使，以作為支票借款之擔保，致甲○○誤信該支票
    確係乙○○營業取得之客票，而如數借款與乙○○（此被訴詐欺部分，不能證明
    犯罪，詳如後述），足生損害於「昱慶公司」及甲○○。嗣於九十三年一月三十
    日起，甲○○陸續持附表編號1.至編號7.所示七紙支票赴銀行提示時，均因存款
    不足而遭退票，始查悉上情。
二、案經甲○○告訴臺灣臺南地方法院檢察署檢察官偵查起訴。
    理  由
一、右揭犯罪事實，迭據被告乙○○於偵查中及本院審理時坦承不諱，核與告訴人甲○○於偵查中之指訴及於本院審理時以證人身分具結之證述相符，並據證人丁○○於本院審理時證述明確。此外，並有如附表編號1.至編號7.所示之支票及退票
    單影本七紙、「昱慶公司」核准設立查詢資料一紙及對話錄音譯文二紙附卷（詳
    九十三年度發查字第七一九號偵查卷第十三頁至第十七頁、第二一頁至第二三頁
    、第六五頁、第六六頁）可稽，足認被告乙○○之自白與事實相符，其行使偽造
    文書犯行足堪認定。
二、按在支票背面偽造署押，以為背書，其偽造支票背書，在票據法上係表示對支票
    負擔保責任之意思，為法律規定之文書，並非依習慣表示一定用意之證明，而其
    此項行為，足以生損害於他人，故應成立偽造私文書罪（最高法院七十年台上字
    第二一六二號判例意旨參照）。又按被告乙○○固持附表編號1.至編號7.所示偽
    造「昱慶公司」背書之支票七紙，向告訴人甲○○如數借得款項，其前開所為，
    雖足令告訴人甲○○陷於錯誤，以為該等支票既經信用良好的「昱慶公司」背書
    ，應當具有相當之擔保性，而願意如數借款與被告乙○○，自屬以詐術使告訴人
    甲○○將本人之物交付，惟其借款之初尚乏不法所有之意圖（詳如後述），自與
    詐欺罪之構成要件有間，尚難論以詐欺取財罪至明。故核被告乙○○所為，係犯
    刑法第二百十六條、第二百十條行使偽造私文書罪。其偽造印章及印文之行為，
    為偽造私文書行為部分行為，均不另論罪，又偽造私文書而後行使，偽造之低度
    行為，應為行使之高度行為所吸收，亦不另論罪。又被告乙○○先後多次犯行，
    時間密接，構成要件相同，顯係基於概括犯意反覆為之，為連續犯，依法以一罪
    論，並加重其刑。爰審酌被告乙○○犯罪之動機、目的、手段、智識程度、生活
    狀況、犯罪所生之危害、迄未與告訴人甲○○和解及犯罪後坦承犯行之態度等一
    切情狀，量處如主文所示之刑，並諭知易科罰金之折算標準，以示懲儆。偽造如
    附表編號1.至編號7.所示支票背書欄上「昱慶特殊印刷股份有限公司」之印文各
    一枚及偽造「昱慶特殊印刷股份有限公司」之印章一枚，不問屬於犯人與否，均
    依刑法第二百十九條規定，沒收之。
三、公訴意旨另以：被告乙○○係「瑩億紙器有限公司」之負責人，其因配偶重病，
    八十九年間又遭人倒會，乃致資金需求益增，然告訴人甲○○僅願收受被告乙○○業務往來之客票，被告乙○○為取信於告訴人甲○○，乃於九十二年十二月間
    以自己之支票與證人丁○○換票，並基於意圖為自己不法所有之概括犯意，未經
    昱慶公司之同意，自行製作「昱慶公司」之印章，並以該偽造之印章蓋用於其自
    證人丁○○處換票而來如附表編號1.至編號7.所示支票背書欄，且一併持亦自證
    人丁○○處換票而來如附表編號8.至編號20.所示支票，共計二十紙向告訴人甲○○行使，以作為支票借款之擔保，致告訴人甲○○誤信該等支票確係被告乙○○
    營業取得之客票，如數借款與乙○○。因認被告乙○○此部分涉有連續詐欺取財
    罪嫌云云。
  (一)按犯罪事實應依證據認定之，無證據不得認定犯罪事實，刑事訴訟法第一百五十
    四條第二項定有明文。復按告訴人之告訴，係以使被告受刑事訴追為目的，是其
    陳述是否與事實相符，仍應調查其他證據以資審認。被害人所述被害情形如無瑕
    疵可指，而就其他方面調查又與事實相符，則其供述未始不足據為判決之基礎（
    最高法院五十二年台上字第一三００號、三十二年上字第六五七號判例要旨可資
    參照）。此之所謂證據，係指積極之證據而言，故如無確切之積極證據，足以證
    明被告之犯罪事實，即令被告不能為有利之反證，亦不能遽論以罪刑。亦即認定
    不利於被告之事實，須依積極證據，苟積極證據不足為不利於被告事實之認定時
    ，即應為有利於被告之認定，更不必有何有利之證據（最高法院三十年上字第八
    一六號判例參照）。次按刑法第三百三十九條之詐欺罪，係以行為人於行為之初
    ，即意圖為自己不法所有為其主觀構成要件。又債務人於債之關係成立後，如有
    債務不履行之情形，在一般社會經驗上可能之原因甚多，縱令有遲延給付或不為
    給付之情事，茍無足以認定其在債之關係發生時即自始故意藉此詐財之積極證據
    ，揆諸上開說明，仍不得僅以違反債信之客觀事態，推定債務人原有詐欺取財之
    不法意圖，最高法院著有九十二年台上字第五二八四號判決可資參照。
  (二)公訴人認被告乙○○另涉有前揭詐欺取財犯行，無非以右揭犯罪事實，業據告訴
    人甲○○指訴綦詳，被告乙○○又自承「瑩億紙器有限公司」財務狀況不佳，且
    坦承與證人丁○○換票，而向告訴人甲○○佯稱係客票之事實，另證人丁○○亦
    供述確與被告乙○○換票之事實。此外，並有被告乙○○之票據信用資訊查詢明
    細、附表所示二十紙支票及退票理由單影本及錄音帶暨錄音譯文附卷可憑，為其
    所憑論據。訊之被告乙○○固坦承於九十二年十二月間，在明知告訴人甲○○要
    求借款所提供擔保之支票，須為公司往來交易客票之情況下，仍持其與證人丁○○換票而來，如附表編號1.至編號9.、編號12.至編號18.所示之支票為擔保，向告
    訴人甲○○借款，並如數借得款項之事實，惟仍堅詞否認有前揭詐欺取財之不法
    犯行，並辯稱：附表編號10.、編號19.、編號20.之支票，並非被告乙○○向告訴人
    甲○○借款持以擔保之支票，而係九十二年十二月間，證人丁○○未依約支付票
    款致支票退票後，另由證人丁○○再行交付與告訴人甲○○之支票，附表編號11.
    之支票，確係證人丁○○交付與被告乙○○之客票，並非被告乙○○與證人丁○○間單純之換票，該紙支票跳票未能兌現，實非被告乙○○所能預見；又被告乙○○雖確有與證人丁○○為換票之行為，然兩人互換之支票張數相同，每張支票
    簽發之日期及金額亦均相同，但於九十二年十月二十九日起，證人丁○○並未依
    約使借與被告乙○○，再由被告乙○○交付與告訴人甲○○調現之六紙支票兌現
    ，而在相對應之同時日，被告乙○○交付與證人丁○○之支票六紙，合計一百五
    十二萬三千九百一十元則已由被告乙○○兌現，致被告乙○○突然短缺一百五十
    二萬三千九百一十元之資金，且因有退票之情形發生，告訴人甲○○乃因此抽銀
    根，不再對被告乙○○借款融資，被告乙○○無法週轉，乃發生一陸續退票的結
    果，被告乙○○於借款之初實無詐騙錢財之不法意圖，被告乙○○主觀上僅為獲
    取資金週轉而已等語。
  (三)經查：
  1.被告乙○○於九十二年十二月間，在明知告訴人甲○○要求借款所提供擔保之支
    票，須為公司往來交易客票之情況下，為能順利自告訴人甲○○處借得款項，竟
    持其與證人丁○○換票而來，如附表編號1.至編號9.、編號12.至編號18.所示之支
    票為擔保，向告訴人甲○○借款，致告訴人甲○○誤信該等支票確係被告乙○○
    營業取得之客票，而如數借款與被告乙○○之事實，業據告訴人甲○○於偵查中
    指訴及在本院審理時以證人身分具結結證明確，並為被告乙○○所供認，復據證
    人丁○○於本院審理時證述在卷。此外，並有如附表編號1.至編號9.、編號12.至
    編號18.所示之支票影本十六紙、退票理由單影本十四紙（詳九十三年度發查字第
    七一九號偵查卷第十三頁至第十九頁、第三六頁至第三九頁、第六五頁、第六六
    頁、第七二頁至第七六頁）、告訴人甲○○中興商業銀行存款帳戶（帳號：00
    00000000號）交易明細資料、大眾商業銀行存款帳戶（帳號：0000
    00000000號）交易明細資料、大眾商業銀行匯款回條三紙、中興商業銀
    行匯款回條二紙及對話錄音譯文二紙存卷（詳九十三年度發查字第七一九號偵查
    卷第十三頁至第十九頁、第三六頁至第三九頁、第六五頁、第六六頁、第七二頁
    至第七六頁、第八一頁至第九一頁、第一０三頁、第一０四頁、第二二頁、第二
    三頁）可參，堪認上情屬實。故而，被告乙○○在明知告訴人甲○○要求借款所
    提供擔保之支票，須為公司往來交易客票之情況下，為能取信告訴人甲○○順利
    借得款項，竟持其與證人丁○○換票而來之前揭支票為擔保，向告訴人甲○○借
    款，致告訴人甲○○誤信該等支票確係被告乙○○營業取得之客票，而如數借款
    與被告乙○○之客觀詐欺行為，固足認定。
  2.又附表編號10.、編號19.、編號20.所示之支票，並非被告乙○○向告訴人甲○○借
    款持以擔保之支票，而係告訴人甲○○先前所持有證人丁○○（按指附表編號10.
    之支票）及案外人鄭文宗（按指附表編號19.、編號20.之支票）各別簽發之支票，
    於九十二年十二月間，證人丁○○未依約支付票款致該等支票退票後，另由證人
    丁○○另行交付與告訴人甲○○之支票；附表編號11.之支票，則係由證人丁○○
    交付與被告乙○○之客票，並非被告乙○○與證人丁○○間單純之換票所來等情
    ，已據被告乙○○供明在卷，核與告訴人甲○○於九十四年一月二十一日本院審
    理時以證人身分具結證述之情節大致相符（詳本院卷第一０三頁、第一０四頁、
    第一０六頁、第一０七頁），復據證人丁○○於同一審判期日證述：九十二年十
    二月底，伊與被告乙○○換票之支票發生跳票後，被告乙○○曾帶伊去找告訴人
    甲○○，並由伊幫被告乙○○付利息與告訴人甲○○，且將一部分票據債務，以
    交付支票換票之方式延期，另附表編號11.之支票，確實係伊向客戶尚允泰實業有
    限公司收取而來的客票，並非伊與被告乙○○間單純的換票等語（詳本院卷第一
    ０九頁、第一一０頁、第一三０頁）。是附表編號10.、編號19.、編號20.所示之支
    票，顯非被告乙○○向告訴人甲○○借款時，所持以擔保之支票，另附表編號11.
    所示之支票，則非被告乙○○與證人丁○○間單純換票所來之支票，而係被告乙○○輾轉由證人丁○○處所取得之客票甚明。準此，公訴人認附表編號10.、編號
    19.、編號20.所示之支票，係被告乙○○向告訴人甲○○借款時，所持以擔保之支
    票，附表編號11.所示之支票，係被告乙○○與證人丁○○間單純換票所來之支票
    ，容有未洽。是上開四紙支票之部分，尚難認被告乙○○有何施用詐術而詐取借
    款之客觀行為。
  3.又被告乙○○與證人丁○○間，自本案發生前之一、二年起，即開始互為換票之
    行為，其方式原則上為一紙支票換一紙同金額之支票，惟有時則由證人丁○○簽
    發數紙支票後，再由被告乙○○簽發一紙總金額相同之支票交換，發票日則係被
    告乙○○簽發之期日，早於證人丁○○所簽發之支票一日或二日，另各自所持以
    交換之支票則各自負兌現之責等情，業據證人丁○○於九十四年一月二十一日本
    院審理時結證在卷（詳本院卷第一０九頁），復為被告乙○○所不爭執（詳本院
    卷第一一一頁、第一一二頁）。足認被告乙○○與證人丁○○間換票之情形，確
    如上述，並約定應各自負擔各自所持以換票支票之付款責任（按即證人丁○○持
    發票人為豪輝企業社及鄭文宗之支票換票，則應由證人丁○○負該等支票之付款
    責任），而非由換票後之持有人即被告乙○○負付款責任。又被告乙○○與證人
    丁○○間換票後，由被告乙○○持以向告訴人甲○○借款所擔保之支票，曾於九
    十二年十二月間發生退票而無法兌現之情，嗣由證人丁○○另行以附表編號10.、
    編號19.、編號20.及其他支票延期換回原先支票乙節，為被告乙○○所一再供明，
    且證人丁○○及告訴人甲○○於九十四年一月二十一日本院審理時均一致結證，
    於九十二年十二月間，由告訴人甲○○所持有由證人丁○○所交付之支票，確曾
    發生退票之情，嗣由證人丁○○另行以支票換票延展取回先前所交付之支票乙節
    ，再參以前揭2.之說明，足認上情與事實相符，而足採認。
  4.由證人丁○○與被告乙○○換票，嗣由被告乙○○持向告訴人甲○○借款用以擔
    保之支票，於九十二年十二月間發生跳票後，由證人丁○○另行以附表編號10.、
    編號19.、編號20.及其他支票延期換回原先支票乙節，已詳如前述。惟於同一時期
    ，由被告乙○○所簽發（帳號：00000000000號、付款人：中國農民
    銀行永康分行）與證人丁○○換票之支票，其中發票日九十二年十二月二十六日
    者一紙（票號ＦＡＺ0000000號、金額十二萬六千八百三十元）、九十二
    年十二月二十九日者四紙（票號ＦＡＺ0000000號、金額十二萬七千五百
    六十元；票號ＦＡＺ0000000號、金額三十二萬九百八十元；票號ＦＡＺ
    0000000號、金額二十六萬三千七百四十元；票號ＦＡＺ三三一六一０號
    、金額十三萬八千六百元）、九十二年十二月三十日者一紙（票號：ＦＡＺ00
    00000號、金額十六萬三千七百八十元），共計六紙，金額為一百十四萬一
    千四百九十元，此有中國農民銀行九十四年一月二十日（九十四）農營永字第０
    一八號函暨檢附之被告乙○○前開帳戶交易明細資料及前開支票與退票理由單附
    卷（詳本院卷第三五頁、第三六頁、第四二頁、第四四頁、第四九頁、第五十頁
    、第五二頁、第五三頁）可憑。是苟被告乙○○與證人丁○○換票後，非基於單
    純週轉資金之意，而係基於意圖為自己不法所有之犯意者，要無依其與證人丁○○所約定各負交換票據兌現責任而予前開支票如期兌現之理，其大可讓前開票據
    金額共計高達一百十四萬一千四百九十元之票款跳票。是得否僅以被告乙○○在
    明知告訴人甲○○要求借款所提供擔保之支票，須為公司往來交易客票之情況下
    ，仍持其與證人丁○○換票而來之前揭支票為擔保，且其中七紙支票之背書欄偽
    造「昱慶公司」之背書（按即附表編號1.至編號7.之支票），向告訴人甲○○如
    數借得款項，即推認被告乙○○於九十二年十二月間借款之初，即有意圖為自己
    不法所有之主觀犯意，非無疑問。
  5.被告乙○○固於偵查中自承：「瑩億紙器有限公司」財務一直不好，負債愈來愈
    多，最後無法負擔才發生財務困難等語（詳九十三年度發查字第七一九號偵查卷
    第五九頁正面）。惟「瑩億紙器有限公司」財務狀況不佳，是否即足以當然推認
    被告乙○○於九十二年間借款之初，即有意圖為自己不法所有之主觀犯意，恐非
    必然。，否則不啻財務狀況不佳之公司向他人借款紓困，均有詐欺之主觀犯意，
    其不合理之處甚明。況被告乙○○於九十二年十二月間向告訴人甲○○借款之際
    ，其前開中國農民銀行之帳戶，仍有六筆款項存入，金額分別為五萬元（九十二
    年十二月九日）、一百萬元（九十二年十二月十日）、十二萬七千元（九十二年
    十二月二十六日）、一百三十六萬二千元（九十二年十二月二十九日）、一百三
    十八萬元（九十二年十二月三十日）、二十四萬元（九十二年十二月三十一日）
    ，金額共計高達四百十五萬九千元，另並支付票款共計有二十四紙（包括前開與
    證人丁○○換票之六紙支票），金額共計達四百十六萬八千六百二十四元，有前
    開中國農民銀行九十四年一月二十日（九十四）農營永字第０一八號函暨檢附之
    被告乙○○前開帳戶交易明細資料在卷（詳本院卷第三五頁、第三六頁）可憑。
    顯見被告於「瑩億紙器有限公司」財務不佳之情況下，仍可透過資金週轉等方式
    支付票款，非顯無支付借款之資力。況被告乙○○係於九十二年十二月間，向告
    訴人甲○○借款後之九十三年一月五日始開始退票，於九十三年三月十二日方由
    票據交換所公告為拒絕往來戶，有被告乙○○票據信用查詢資料一紙及中國農民
    銀行永康分行九十三年七月二十一日（九十三）農營永字第二八九號函一份附卷
    （詳九十三年度發查字第七一九號偵查卷第四十頁、第一三六頁）可按，益證被
    告乙○○於九十二年十二月間，向告訴人甲○○借款之初，其資力非陷於顯不可
    能清償債款之困境。故而，實難以被告乙○○供承伊實際經營之「瑩億紙器有限
    公司」財務狀況不佳乙情，即遽認被告乙○○於九十二年十二月間，向告訴人甲○○借款之初，即存有意圖為自己不法所有之主觀犯意。
  6.再者，被告乙○○持其與證人丁○○換票所來之支票，向告訴人甲○○借款後，
    於九十二年十二月底，因證人丁○○無法依約給付票款後，被告乙○○曾帶同證
    人丁○○與告訴人甲○○處理此部分之債務，並由證人丁○○依被告乙○○之要
    求，給付利息與告訴人甲○○，且其中一部分之票款債務並由證人丁○○以交付
    支票換票之方式延期等情，業據證人丁○○於九十四年一月二十一日本院審理時
    結證在卷（詳本院卷第一０九頁、第一一０頁）。是應堪認定被告乙○○於九十
    二年十二月間借款之初，並無為自己不法所有而詐取告訴人甲○○借款之主觀意
    圖，否則被告乙○○大可捲款逃匿或拖欠不予任何處理，何須要求當初與其換票
    之證人丁○○應給付利息與告訴人甲○○，且其中一部分之票款債務並由證人丁○○以交付支票換票之方式延期。
  (四)綜上所述，公訴人既未能舉證以證明被告乙○○於九十二年十二月間，向告訴人
    甲○○借款之初，即有何詐欺之不法意圖。此外，復查無其他積極證據足以證明
    被告乙○○確有公訴人所指之詐欺犯行，且被告乙○○所辯上情，尚堪採信。揆
    諸上開說明，被告乙○○前揭所為，顯與詐欺取財罪之犯罪構成要件不符，而屬
    債務不履行之民事糾葛，灼然甚明。惟公訴人既認此部分，與前開經本院論罪科
    刑之行使偽造私文書罪部分間，有方法結果之牽連關係，並於起訴書中陳明應論
    以一罪，爰不另為無罪之諭知，併此敘明。
據上論斷，應依刑事訴訟法第二百九十九條第一項前段，刑法五十六條、第二百十六
條、第二百十條、第四十一條第一項前段、第二百十九條，罰金罰鍰提高標準條例第
二條，判決如主文。
本案經檢察官丙○○到庭執行職務。
中      華      民      國      九十四      年      一    月    三十一  日
                                            臺灣臺南地方法院刑事第十一庭
                                                審判長法官  鄧希賢
                                                      法官  楊佳祥
                                                      法官  陳金虎
右正本證明與原本無異。
如不服本判決，應於判決送達後十日內，向本院提出上訴狀。
                                                書  記  官  楊建新
中      華      民      國      九十四      年      二    月      二    日
附表：
┌─┬─────┬─────────┬───────┬─────────┐
│編│票載發票日│票載金額（新臺幣）│發票人        │支票號碼          │
│號│          │                  │              │                  │
├─┼─────┼─────────┼───────┼─────────┤
│1.│九十三年一│三十一萬九百七十元│豪輝企業社    │ＡＲ0000000│
│  │月三十日  │（起訴書誤載為三十│              │                  │
│  │          │一萬七百七十元，然│              │                  │
│  │          │業經公訴蒞庭檢察官│              │                  │
│  │          │更正如上）        │              │                  │
├─┼─────┼─────────┼───────┼─────────┤
│2.│九十三年一│十一萬四千六百六十│同右          │ＡＲ0000000│
│  │月三十一日│元                │              │                  │
├─┼─────┼─────────┼───────┼─────────┤
│3.│九十三年二│三十五萬七千八百元│同右          │ＡＲ0000000│
│  │月二十六日│                  │              │                  │
├─┼─────┼─────────┼───────┼─────────┤
│4.│九十三年二│二十八萬三千五百七│同右          │ＡＲ0000000│
│  │月二十八日│十元              │              │                  │
├─┼─────┼─────────┼───────┼─────────┤
│5.│九十三年二│二十一萬三千六百元│同右          │ＡＳ0000000│
│  │月二十九日│                  │              │（起訴書誤載為ＡＳ│
│  │          │                  │              │0000000，然│
│  │          │                  │              │業經公訴蒞庭檢察官│
│  │          │                  │              │更正如上）        │
├─┼─────┼─────────┼───────┼─────────┤
│6.│九十三年三│三十一萬三千八百二│同右          │ＡＳ0000000│
│  │月二十八日│十元              │              │（起訴書誤載為ＡＳ│
│  │          │                  │              │0000000，然│
│  │          │                  │              │業經公訴蒞庭檢察官│
│  │          │                  │              │更正如上）        │
├─┼─────┼─────────┼───────┼─────────┤
│7.│九十三年三│十八萬七千元      │同右          │ＡＳ0000000│
│  │月二十九日│                  │              │                  │
├─┼─────┼─────────┼───────┼─────────┤
│8.│九十三年一│十三萬四千九百一十│丁○○        │ＡＳ0000000│
│  │月二十八日│元（起訴書誤載為十│              │                  │
│  │          │三萬三千四百一十元│              │                  │
│  │          │，然業經公訴蒞庭檢│              │                  │
│  │          │察官更正如上）    │              │                  │
├─┼─────┼─────────┼───────┼─────────┤
│9.│九十三年二│十六萬三千元      │同右          │ＡＳ0000000│
│  │月二十八日│                  │              │                  │
├─┼─────┼─────────┼───────┼─────────┤
│10.│九十三年二│七十八萬一千零八十│同右          │ＡＳ0000000│
│  │月二十九日│元                │              │                  │
├─┼─────┼─────────┼───────┼─────────┤
│11.│九十三年三│十八萬七千六百五十│尚允泰實業有限│ＡＬ0000000│
│  │月三十一日│元                │公司          │                  │
├─┼─────┼─────────┼───────┼─────────┤
│12.│九十三年三│二十二萬九千三百三│鄭文宗        │ＡＣ0000000│
│  │月二十六日│十元              │              │                  │
├─┼─────┼─────────┼───────┼─────────┤
│13.│九十三年三│十五萬四千八百二十│同右          │ＡＣ0000000│
│  │月二十八日│元                │              │                  │
├─┼─────┼─────────┼───────┼─────────┤
│14.│九十三年三│六萬三千八百元    │同右          │ＡＣ0000000│
│  │月二十六日│                  │              │                  │
├─┼─────┼─────────┼───────┼─────────┤
│15.│九十三年三│八萬九千四百五十元│同右          │ＡＣ0000000│
│  │月二十六日│                  │              │                  │
├─┼─────┼─────────┼───────┼─────────┤
│16.│九十三年三│二十二萬八千九百元│同右          │ＡＣ0000000│
│  │月二十六日│                  │              │                  │
├─┼─────┼─────────┼───────┼─────────┤
│17.│九十三年三│十四萬三千三百五十│同右          │ＡＣ0000000│
│  │月三十日  │元                │              │                  │
├─┼─────┼─────────┼───────┼─────────┤
│18.│九十三年三│十二萬三千八百元  │同右          │ＡＣ0000000│
│  │月三十一日│                  │              │                  │
├─┼─────┼─────────┼───────┼─────────┤
│19.│九十三年四│二十六萬三千七百四│同右          │ＡＣ0000000│
│  │月三十日  │十元              │              │                  │
├─┼─────┼─────────┼───────┼─────────┤
│20.│九十三年五│十六萬三千七百八十│同右          │ＡＣ0000000│
│  │月三十一日│元                │              │                  │
└─┴─────┴─────────┴───────┴─────────┘
附錄法條：
刑法第二百十條
偽造、變造私文書，足以生損害於公眾或他人者，處五年以下有期徒刑。
刑法第二百十六條
行使第二百十條至第二百十五條之文書者，依偽造、變造文書或登載不實事項或使登
載不實事項之規定處斷。
